臺灣新竹地方法院刑事判決　　　　　　　 99年度訴字第272號
公　訴　人　臺灣新竹地方法院檢察署檢察官
被　　　告　俞訓傑
指定辯護人　本院公設辯護人林建和
上列被告因違反槍砲彈藥刀械管制條例案件，經檢察官提起公訴
（99年度偵字第3131號），本院判決如下：
    主  文
俞訓傑未經許可，持有可發射子彈具有殺傷力之槍枝，處有期徒
刑參年肆月，併科罰金新臺幣捌萬元，罰金如易服勞役，以新臺
幣壹仟元折算壹日。扣案槍枝壹支（槍枝管制編號0000000000號
）沒收之。
    事  實
一、俞訓傑明知可發射子彈具有殺傷力之改造手槍、子彈為槍砲
    彈藥刀械管制條例管制之物品，未經主管機關許可均不得持
    有，竟仍基於非法持有具殺傷力之改造手槍、子彈之犯意，
    於民國95年3 月3 日其兄俞訓禮死亡後之某日，為俞訓禮整
    理位在新竹市○區○○路73巷40號9 樓之房間，在整理俞訓
    禮之遺物時，發現具有殺傷力之仿BERETTA 廠M-9 型半自動
    改造手槍1 支（槍枝管制編號0000000000號）、由金屬彈殼
    組合直徑7.0 ±0.5mm 金屬彈頭而成之子彈2 顆，由金屬彈
    殼組合直徑9.0 ±0.5mm 金屬彈頭而成之子彈5 顆（另有經
    試射鑑定後認無殺傷力之子彈5 顆）（起訴書逕自記載子彈
    12 顆 ，業經公訴人當庭更正），竟未將上開槍、彈依法報
    繳而非法持有之，嗣司法警察掌握確切線報後乃向本院聲請
    搜索票，於99年4 月8 日16時許持本院核發之搜索票前往上
    開地址搜索，於俞訓傑所使用之房間內查獲上開槍、彈，而
    查悉上情。
二、案經新竹市警察局移送臺灣新竹地方法院檢察署檢察官偵查
    起訴。
    理  由
壹、證據能力方面：
一、按「被告以外之人於審判外之言詞或書面陳述，除法律有規
    定者外，不得作為證據。」刑事訴訟法第159 條第1 項雖定
    有明文，然「法院或檢察官得囑託醫院、學校或其他相當之
    機關、團體為鑑定，或審查他人之鑑定，並準用第203 條至
    第206 條之1 之規定；其須以言詞報告或說明時，得命實施
    鑑定或審查之人為之。」、「鑑定之經過及其結果，應命鑑
    定人以言詞或書面報告。」同法第208 條第1 項、第206 條
    第1 項亦分別定有明文。是法院或檢察官依刑事訴訟法第20
    8 第1 項之規定，囑託鑑定機關所出具之鑑定報告，應屬刑
    事訴訟法第206 條第1 項之鑑定報告，為傳聞法則之例外。
    經查：本案內政部警政署刑事警察局99年4 月23日刑鑑字第
    0990049685號槍彈鑑定書（99年度偵字第3131號卷第58-59
    頁）、刑鑑字第0990120842號函（99年度審訴字第505 號卷
    第27頁），係檢察官及法官囑託鑑定機關所出具之鑑定報告
    ，應屬刑事訴訴法第159 條第1 項：「被告以外之人於審判
    外之言詞或書面陳述，除法律有規定者外，不得作為證據。
    」所稱「法律有規定者」之例外情形，而具有證據能力。
二、次按被告以外之人於審判外之陳述，雖不符前四條之規定，
    而經當事人於審判程序同意作為證據，法院審酌該言詞陳述
    或書面陳述作成時之情況，認為適當者，亦得為證據；又當
    事人、代理人或辯護人於法院調查證據時，知有第159 條第
    1 項不得為證據之情形，而未於言詞辯論終結前聲明異議者
    ，視為有前項之同意，刑事訴訟法第159 條之5 第1 項、第
    2 項分別定有明文。本案以下所引用被告以外之人於審判外
    之言詞或書面陳述，雖均屬傳聞證據，惟檢察官、被告及辯
    護人並不爭執證據能力，本院審酌上開證據作成時亦無不適
    當之情形，認均具證據能力。
貳、實體方面：
一、訊據被告固坦承：司法警察於上開時、地，在其房間內查獲
    上開具殺傷力之改造手槍及子彈等情，惟矢口否認主觀上有
    何持有改造手槍及子彈之犯意，辯稱：該等槍彈係其兄俞訓
    禮之遺物，伊發現該槍彈時，認係小孩玩具而不以為意，直
    接放到住處倉庫內，後來98年至99年過年期間整理倉庫，再
    次看到該槍、彈時才發現不對勁，發現該槍、彈應非玩具，
    而係真槍，此時即有報繳之意思，因而聯絡擔任員警之友人
    湯智麟，欲設法報繳該槍、彈，惟尚來不及報繳即遭查獲，
    故其自始即無持有該等槍、彈之主觀犯意等語。
二、經查：
  (一)被告於上開期間持有上開具有殺傷力之改造手槍、子彈，嗣
    為警持搜索票前往查獲等客觀犯行，除據被告坦承在卷外，
    並有上開查獲之槍、彈扣案可憑，亦有新竹市警察局搜索扣
    押筆錄、扣押物品目錄表、扣押物品收據各1 份及照片8 幀
    在卷可稽；而該扣案槍、彈，先後經檢察官指揮司法警察及
    本院送請內政部警政署刑事警察局鑑定，經該局以檢視法、
    性能檢驗法、試射法進行鑑定，結果顯示：1.手槍1 枝（槍
    枝管制編號0000000000號），認為係仿BERETTA 廠M-9 型半
    自動手槍製造之槍枝，換裝土造金屬槍管而成之改造手槍，
    擊發功能正常，可供擊發適用子彈使用，認具殺傷力。2.子
    彈12顆均係非制式子彈，其中7 顆子彈由金屬彈殼組合直徑
    7.0 ±0.5mm 金屬彈頭而成，經實際試射，2 顆可擊發，認
    具殺傷力，2 顆雖可擊發，惟發射動能不足，認不具殺傷力
    ，3 顆無法擊發，認不具殺傷力。3.另5 顆子彈由金屬彈殼
    組合直徑9.0 ±0.5mm 金屬彈頭而成，經實際試射均可擊發
    ，認均具殺傷力等情，有內政部警政署刑事警察局99年4 月
    23日刑鑑字第0990049685號槍彈鑑定書（偵查卷第58頁）、
    刑鑑字第0990120842號函（審訴卷第27頁）在卷可憑，被告
    持有系爭具有殺傷力槍、彈之客觀犯行，堪予認定。
  (二)被告雖辯稱：其最初於其兄俞訓禮房內發現時並不知道係真
    槍，嗣後自倉庫取出發現係真槍時，立即即有報繳之意思，
    並無非法持有該等槍、彈之主觀犯意等語，惟查：
  1.被告於俞訓禮生前即曾親眼目睹上開槍、彈之存在，自始即
    知悉俞訓禮所持有者係具有殺傷力之改造手槍、子彈，其於
    警詢、偵查中均坦承此事，從未抗辯發現系爭槍、彈時不知
    此為真實槍、彈，此觀諸被告於遭查獲日即99年4 月18日警
    詢中坦承稱：「（為何未將改造92手槍及子彈向警方報繳？
    ）本來想說是我哥哥的遺物，我幫他保管就好，後來有想說
    要向第一分局一位警察報繳…（有沒有持該兩把槍犯案過？
    ）都沒有。」（偵查卷第5 頁），於同日偵查中亦坦承稱：
    「（你是否承認涉犯槍砲條例？）我承認，但是我要補充這
    2 把槍是我自己拿出來給警察的…另一把手槍是我哥哥95年
    3 月3 日過世時候，我整理他的遺物，我看到這把槍就收起
    來，放在倉庫內…（子彈來源？）與這把手槍一樣都是我哥
    哥遺物…（為何發現手槍和子彈時沒有報繳？）我與我哥哥
    感情很好，他過世時我很難過，我把槍彈放在倉庫內，之後
    就忘記有此事了。…（你哥哥為何會有把槍和子彈？）我是
    他過世後整理遺物才發現有這把槍與子彈。」等語（偵查卷
    第41-42 頁），於99年5 月12日偵查中亦坦承稱：「（你知
    道該槍是真槍所以你要報繳？）是，我女兒拿給我看時我一
    直以為是玩具槍，到後來我哥哥俞訓禮跟我講這是真槍，我
    才知道該槍是真槍，我還問我哥哥為何是真槍還讓小孩看到
    ，我女兒還說該槍很大支很重。（所以你知道該槍有殺傷力
    ？）是我哥哥去世之後，我隨手將槍放到倉庫，我當時忙著
    開店，我覺得該槍應該有殺傷力…」（偵查卷第68頁）等語
    甚明；被告於本院審理中均未抗辯上開警詢、偵查中曾遭司
    法警察或檢察官以不正當方法取供，對於其自己過往陳述之
    證據能力、內容亦均表示沒有意見（本院審理卷第18、58頁
    ），再參以：倘被告自始不知道系爭槍、彈係具有殺傷力之
    真槍、真彈，衡情其於到案第一時間，即會以此辯駁為己抗
    辯，然被告於警詢、偵查對此卻均坦承不諱，僅抗辯其有想
    過要報繳等語（詳下述）；以及系爭改造手槍質地厚實、重
    量非輕，與一般玩具手槍在大小、外形、重量上相去甚遠，
    一望即可區辨並非玩具手槍，此觀諸該扣案槍、彈、卷附槍
    、彈翻拍照片亦甚為明瞭，被告於整理俞訓禮遺物時發現系
    爭槍、彈，衡諸常情，應會聯想到即係其哥哥俞訓禮生前告
    知過具有殺傷力之槍、彈，縱有懷疑，被告稍加審視該等槍
    彈即可判斷得知，絕無誤認該等槍、彈係小孩玩具而不以為
    意之理，是被告於警詢、偵查中就此部分之自白乃較為可信
    ，其於本院審理中之辯詞應係事後翻異之詞，不足採信。
  2.證人即被告前妻鍾美玲雖經被告聲請傳喚，於本院審理中具
    結作證欲證明被告上開所辯屬實，然查：就有關系爭槍、
    彈係誰最先在俞訓禮房間內發現乙節，被告於本院審理中係
    供稱：「這把槍是我在我哥哥的房間整理我哥哥遺物的時候
    發現的，我哥哥的房間是在我隔壁房間，發現的時候，是用
    黑色的包包包著，我打開來看，知道有槍及子彈，我就把槍
    及子彈放在我家廁所旁邊的倉庫…。」（審訴卷第21頁背面
    ）、「95年我哥哥俞訓禮癌症過世了…我們就去整理房間，
    我發現槍彈的，後來是我拿去放在倉庫的…。」等語（審理
    卷第17頁），其陳稱系爭槍、彈係由被告本人最先發現；惟
    證人鍾美玲卻證稱：「（在整理俞訓禮的房間的時候，你有
    參與整理嗎？）有，幾乎都是我在整理，重的東西，才會叫
    俞訓傑幫忙整理。（在整理房間的過程中，有沒有發現什麼
    特殊的東西？）我們在整理的時候，我發現有一支槍，我不
    以為意，我有跟俞訓傑講，他就回答說『小朋友的東西，就
    丟到倉庫那邊就好了』。」等語（審理卷第37頁），竟謂系
    爭槍、彈係證人鍾美玲最先發現。另就發現系爭槍、彈時
    之外包裝如何乙節，依被告上開供述，其陳稱系爭槍、彈是
    用黑色的包包包著等語，然證人鍾美玲卻證稱：「（你發現
    那支槍的時候，有無用什麼東西包著？）好像是用一個盒子
    。」（審理卷第37頁）、「（你剛才說在俞訓禮房間發現這
    把槍的時候，槍是放在盒子裡，那是什麼樣的盒子？）是一
    個紙盒。（怎樣的紙盒？）類似放鞋子的盒子。（所以是把
    盒蓋打開，發現裡面有一把槍？）是。」等語（本院卷第40
    頁），證人鍾美玲所述與被告所述「黑色包包」亦有明顯差
    異。又就系爭槍、彈係由何人取出置放於倉庫乙節，依被
    告上開供述，系爭槍、彈係由被告本人置放於倉庫內；然證
    人鍾美玲卻證稱：「（後來這支槍枝怎麼處理？）我就把它
    放在置物箱，放到倉庫裡，那時候我們剛開店，很忙，就沒
    有去處理它。」等語（審理卷第38頁），此與被告說法亦明
    顯矛盾。又就後來誰在倉庫先發現系爭槍、彈乙節，證人
    鍾美玲當庭係證稱：「…那時候店沒有甚麼生意，比較閒，
    被告就去幫忙整理倉庫…我則去幫他媽媽整理房間，我後來
    要幫被告把他整理出來的垃圾拿去丟的時候，我有大概分類
    一下，發現其中有一支鐵製的手槍，我就問被告這些東西是
    鐵的，怎麼不拿去回收，被告就有打開看，發現這支槍…」
    等語（審理卷第39頁），然被告則當庭稱：「（98年整理倉
    庫時，是誰進去整理，誰先發現這把槍？）我跟我老婆一起
    進去整理的，可以說是我們兩人同時發現的。」等語（審理
    卷第62頁），二人所稱之情節又顯然不同。
  3.證人鍾美玲倘果真與被告共同發現上開槍、彈，且均認為係
    玩具槍、彈，衡情對於上開諸多重要情節應無淡忘，而與被
    告所述大相逕庭之理，其證言之真實性，已值懷疑；再者，
    系爭該改造手槍與一般玩具手槍在大小、外形、重量上相去
    甚遠，客觀上顯然可以輕易辨別與玩具槍之不同，證人鍾美
    鈴當庭亦坦承：「我有買過玩具槍給女兒玩過，常常看過玩
    具槍，一般玩具槍材質比較多是壓克力，如果給我更多的時
    間看，我應該可以判斷出來是否是真槍。」等語（審理卷第
    42頁），故若依證人鍾美玲所述：其有打開盒子，發現內有
    一把槍等情屬實，衡情其應可輕易判斷該槍枝並非小孩玩具
    手槍；又倘證人鍾美玲的確認為該槍枝係小孩玩具，身為小
    孩母親，其自得作主逕予處理即可，何需針對該槍枝應如何
    處置乙事，特別詢問在旁忙碌之被告？在在均顯示證人鍾美
    玲所述與常情不符；再參以：其現雖與被告離婚，並搬離上
    址在外居住，然其等2 人共同生育有乙名女兒，證人偶爾還
    會回家幫忙整理房間，可見其等離婚後仍然保持良好關係，
    證人鍾美玲自有袒護被告之動機；故本院認證人鍾美玲到庭
    所為之證述，與常情及事實不符，要難採信。
  4.又被告抗辯其發現系爭槍、彈係真槍真彈後，即聯絡友人即
    員警湯智麟欲報繳等語，然查：被告於99年2 月曾以電話與
    湯智麟聯絡，內容係提及其收到一封其內裝有子彈之恐嚇信
    ，並未提到自己從俞訓禮處發現槍、彈，欲向湯智麟報繳，
    嗣99年3 月7 日傳了一封簡訊給湯智麟，其內仍未提及欲報
    繳槍、彈之訊息，後續湯智麟無法聯絡上被告，因而無法了
    解簡訊所寫何意等情，業據證人湯智麟於本院審理中具結證
    稱：「（這是99年2 月25日被告傳給你的手機0000000000之
    簡訊，你有收到這個簡訊嗎？）有。（你有沒有回電或回電
    話給他？）他是大概99年2 月時就跟我提起這件事，但是我
    的手機紀錄簡訊是99年3 月7 日收到，我今天有帶我的手機
    過來。（你說99年2 月被告就有跟你提這件事，內容為何？
    ）他2 月時是打電話給我，他說他有收到一封信裡面有裝子
    彈，他被人家恐嚇。（他2 月跟你講的時候，只有說子彈及
    恐嚇的事情，沒有提到槍？）那時候沒有。（你3 月7 日收
    到這則簡訊，裡面有提到槍，你知道這個槍是怎麼回事嗎？
    ）不知道。（你收到簡訊以後，有回簡訊給被告或打電話給
    被告嗎？）我一開始接到電話的時候，大概在2 月份的時候
    有聯絡上他，跟他講說我們改天再約個時間，你把東西拿出
    來，後來我們有約一個時間，但他失約了，三月份的時候我
    收到這則簡訊，後來我有打電話給被告手機，大概打了兩、
    三次，沒有聯絡上他，我就放棄了。而我也不知道被告家的
    地址，只知道他住眷村。（從那時候到現在為止被告有再跟
    你見面，講到槍的問題嗎？）沒有。」（審理卷第48-49 頁
    ）、「（你剛才回答辯護人，你說你接到電話，2 月叫被告
    把東西拿出來，『東西』係指何物？）子彈跟信件。（你曾
    詢問被告子彈和信件從何而來？）我電話中曾問過他，他說
    他不知道，但他有懷疑的目標。（被告在電話中或者簡訊中
    ，曾告訴你他哥哥遺物中有留下槍枝或子彈嗎？）不曾。（
    因為你是警察，被告曾經請教過你，若有槍彈應該要如何報
    繳？）沒有。」（審理卷第50頁）、「（被告打電話給你或
    是傳簡訊給你，有無要就槍砲的部分，自首接受裁判的意思
    ？）他的意思應該不是這樣，應該是他會幫我想辦法追查到
    槍砲的所有人。」（審理卷第52頁）等語明確，則被告辯稱
    其發現該等槍彈應非玩具之始，即有欲透過證人湯智麟報繳
    之意等語，即無所據。
  5.又被告雖一再辯稱：其欲透過證人湯智麟報繳系爭槍、彈，
    但因內心害怕，一時不敢直說實情，只能在手機簡訊中先編
    一個理由把湯智麟約出來再說等語（偵查卷頁68、審理卷頁
    16 -17、頁61），然查：被告倘果真自其兄俞訓禮遺物發現
    系爭槍、彈，而想向湯智麟報繳，衡情其直接在簡訊中向湯
    智麟敘明即可，然觀諸卷附被告傳送予湯智麟之手機簡訊內
    容：「小湯，我俞頭，過年時想找你出來聚聚順便報你一條
    大條的，但一些因素而暫緩。昨晚我想對方既然敢三番兩次
    來我家偷竊就是我太姑息他們，最後一次事情發生時他們一
    個不注意還被我搶下一把鎗現今還在我手上，放心我已藏起
    來了。本已找吳青山議員來想請你們宋隊長幫忙，而吳議員
    又忙公事可我又怕他們會對我報復，到時若連累我家人可不
    好，所以搞的我一個頭兩個大，想找你幫忙有沒有甚麼方法
    比較好？請你先不要張揚好嗎？麻煩你了。」（審理卷頁66
    ），完全未提及該等槍彈與被告兄長俞訓禮之遺物有關，亦
    未表明其有欲報繳槍彈之意思；縱被告因內心害怕而捏造理
    由，欲約證人湯智麟見面時再商談報繳一事，因湯智麟係被
    告友人，被告亦知悉湯智麟之手機號碼，其大可直接以電話
    或簡訊與湯智麟相約見面即可，何需大費周章編寫上開長篇
    故事？且依證人湯智麟上開證述，其於99年2 月自被告處獲
    悉上揭「子彈信件」之事、同年3 月7 日收受被告傳送之手
    機簡訊後，均曾分別與被告相約見面，惟被告先係失約，後
    則失聯，以致最後均不了了之，被告如此消極之態度，與其
    所稱欲約湯智麟見面商談報繳乙事，亦明顯有悖，在在均顯
    示被告所辯不實，其當初以電話或簡訊聯絡湯智麟，應係為
    解決另與他人結怨之事，而與報繳系爭槍、彈無關。
  (三)綜上，被告於整理哥哥俞訓禮房間遺物，發現系爭槍、彈時
    ，即知悉該槍、彈係具有殺傷力之真槍、真彈，其嗣後長達
    數年時間均將之持有藏匿，實際並無報繳行為，可見確有非
    法持有該槍、彈之犯意甚明。故本案事證明確，被告非法持
    有具殺傷力槍、彈之犯行堪予認定，應依法論科。
二、論罪科刑：
  (一)按未經許可持有改造手槍罪，其持有之繼續，為行為之繼續
    而非狀態之繼續，亦即該改造手槍一經持有，罪即成立，但
    其完結須繼續至持有行為終了時為止，其間法律縱有變更，
    如其行為繼續實施至新法施行以後，即無行為後法律變更之
    可言，而應適用其行為終止時之法律論處（最高法院75年度
    臺上字第6600號、89年度臺非字第186 號判決意旨可資參照
    ）。依此，被告雖自95年3 月3 日其兄俞訓禮死亡後某日起
    即非法持有扣案之改造手槍及子彈，惟應至99年4 月8 日為
    警查獲時，始能謂其犯行終了。又被告自95年3 月3 日後某
    日起迄99年4 月8 日司法警察查獲時止，其間刑法相關規定
    均有修正施行，然依上開說明，並無行為後法律變更之可言
    ，應以被告行為於99年4 月8 日遭查獲終止時之法律論處。
    又被告於99年4 月8 日行為後，槍砲彈藥刀械管制條例第8
    條雖經修正增列第6 項：「犯第一項、第二項或第四項有關
    空氣槍之罪，其情節輕微者，得減輕其刑。」，並經總統府
    於100 年1 月5 日華總一義字第09900358611 號公布，於同
    年月7 日生效，然本案被告持有之槍枝非屬空氣槍，此觀諸
    系爭查扣之子彈均屬金屬彈殼，扣案手槍滑套係金屬材質，
    其擊發係以打擊火藥方式自明，並有上開內政部警政署刑事
    警察局鑑定書在卷可參，核與上開修正條文無涉，故亦無新
    舊法比較之必要，均合先敘明。
  (二)故核被告所為，係犯槍砲彈藥刀械管制條例第8 條第4 項之
    未經許可持有其他可發射子彈之改造槍枝罪，及同條例第12
    條第4 項之未經許可持有子彈罪。被告以一行為同時觸犯上
    開二罪名，為想像競合犯，應從一重之未經許可持有其他可
    發射子彈之改造槍枝罪。爰審酌具有殺傷力之改造槍枝及子
    彈係屬高度危險之物品，使用時動輒造成死傷，非經主管機
    關許可，當不得擅自持有，而被告漠視法令，長期非法持有
    槍枝、子彈，對公共秩序及社會大眾之安全潛在危害性非輕
    ，且本案事證明確，被告猶否認犯罪，未見其勇於面對法律
    改過反省之心，本不宜寬恕，惟另斟酌並未有積極證據證明
    被告持該槍、彈另作不法用途，其當庭陳報家中尚有母親、
    子女賴其扶養，現從事廚師之正當工作（審理卷第64頁），
    兼衡其犯罪之動機、目的、手段、生活狀況、智識程度、持
    有槍彈期間等一切情狀，量處如主文所示之刑，並就罰金刑
    部分諭知易服勞役之折算標準。
  (三)扣案之改造手槍1 支，依槍砲彈藥刀械管制條例第8 條第4
    項規定，乃未經許可不得持有之違禁物，應依刑法第38條第
    1 項第1 款規定宣告沒收之；至扣案子彈12顆，經內政部警
    政署刑事警察局鑑驗試射，其中7 顆子彈雖具殺傷力，惟已
    經實際擊發而僅餘彈殼、彈頭，均已非違禁物，另其中5 顆
    子彈經鑑定後認不具殺傷力，自亦非屬違禁物，均毋庸宣告
    沒收，附此敘明。
據上論斷，應依刑事訴訟法第299 條第1 項前段，槍砲彈藥刀械
管制條例第8 條第4 項、第12條第4 項，刑法第11條前段、第55
條、第42條第3 項前段、第38條第1 項第1 款，判決如主文。
本案經檢察官邱宇謙到庭執行職務。
中    華    民    國   100    年     2    月    25    日
                  刑事第五庭  審判長法  官  黃美盈
                                    法  官  李毓華
                                    法  官  蔡川富
以上正本證明與原本無異。
如不服本判決應於收受判決後10日內向本院提出上訴書狀，並應
敘述具體理由。其未敘述上訴理由者，應於上訴期間屆滿後20日
內向本院補提理由書(均須按他造當事人之人數附繕本)「切勿逕
送上級法院」。
中    華    民    國   100    年    2     月    25    日
                                    書記官  劉雅文
附錄本案論罪科刑法條全文：
槍砲彈藥刀械管制條例第8 條第4 項：
未經許可，持有、寄藏或意圖販賣而陳列第1 項所列槍枝者，處
3 年以上10年以下有期徒刑，併科新臺幣700 萬元以下罰金。
槍砲彈藥刀械管制條例第12條第4 項：
未經許可，持有、寄藏或意圖販賣而陳列子彈者，處5 年以下有
期徒刑，併科新台幣300萬元以下罰金。